臺灣臺南地方法院刑事判決　　　　　　　94年度訴字第1358號
公　訴　人　臺灣臺南地方法院檢察署檢察官
被　　　告　甲○○
上列被告因違反毒品危害防制條例案件，經檢察官提起公訴（94
年度核退毒偵字第116,117號），被告就犯罪事實為有罪之陳述
，本院裁定進行簡式審判程序，判決如下：
    主  文
甲○○連續施用第一級毒品，累犯，處有期徒刑壹年貳月。扣案
第一級毒品海洛因貳包（驗餘總淨重零點壹玖公克）沒收銷燬之
。
    事  實
一、甲○○前因違反肅清煙毒條例案件，經本院判處有期徒刑三
    年確定，入監服刑縮短刑期假釋付保護管束出獄後，又因違
    反肅清煙毒條例案件，經本院以八十六年度訴字第一八一號
    判處有期徒刑二年，於八十七年二月四日確定，與前開假釋
    殘刑一年九月又二十六日接續執行後，經縮短刑期假釋付保
    護管束出獄，於九十一年二月二十五日假釋付保護管束期滿
    視為刑之執行完畢。其因違反毒品危害防制條例施用毒品案
    件，於裁定觀察、勒戒後，認有繼續施用毒品傾向，經本院
    以九十一年度毒聲字第二○三二號裁定令入戒治處所施以強
    制戒治，於九十三年八月十二日執行完畢釋放，並經臺灣臺
    南地方法院檢察署檢察官於九十三年八月十七日以九十三年
    度戒毒偵字第一八九號為不起訴處分確定。詎甲○○仍未戒
    除毒癮，竟基於施用第一級毒品海洛因（以下簡稱海洛因）
    之概括犯意，於上開施用毒品案件強制戒治執行完畢釋放後
    五年內，即九十四年五月初某日起至同年六月十二日止，在
    其位於臺南市○○路三○一號二樓之五居所內，以將海洛因
    摻入香菸點火吸食之方式，連續施用海洛因多次。嗣經警分
    別於九十四年六月七日十三時許、同年月十三日十五時三十
    分許，在甲○○上開居所處前當場查獲，並扣得甲○○所有
    供施用之海洛因二小包（驗餘淨重分別為零點一三、零點零
    六公克，總淨重零點一九公克），經其同意採集尿液二次送
    驗後，結果均呈嗎啡陽性反應，始悉上情。
二、案經臺南市警察局第六分局報告臺灣臺南地方法院檢察署檢
    察官偵查後提起公訴。
    理  由
一、本件被告甲○○所犯為死刑、無期徒刑、最輕本刑為三年以
    上有期徒刑以外之罪，亦非屬高等法院管轄之第一審案件，
    其於準備程序進行中，先就被訴事實為有罪之陳述，經法官
    告知簡式審判程序之旨，並聽取檢察官之意見後，依刑事訴
    訟法第二百七十三條之一第一項、第二百七十三條之二等規
    定，裁定由受命法官獨任進行簡式審判程序，且不受同法第
    一百五十九條第一項、第一百六十一條之二、第一百六十一
    條之三、第一百六十三條之一及第一百六十四條至第一百七
    十條所規定證據能力認定及調查方式之限制，合先敘明。
二、上開犯罪事實，業據被告於本院審理時自白承認（見本院卷
    第二十頁），而被告經員警二次分別實施採尿，送長榮大學
    依據酵素免疫分析法ＥＩＡ初步檢驗，以氣相層析質譜儀Ｇ
    Ｃ＼ＭＳ確認檢驗結果，確實均呈嗎啡陽性反應，有該確認
    報告及尿液送驗名冊各二份附卷可憑（見警卷一第八頁、警
    卷二第八頁，偵查卷一第六、八頁），復有海洛因二包扣案
    可資佐證（見警卷一第七頁、警卷二第六頁），其中扣案毒
    品二包經送法務部調查局鑑定結果，確實為第一級毒品海洛
    因（驗餘淨重分別為零點一三、零點零六公克，總淨重零點
    一九公克），有該局九十四年七月二十六日調科壹字第２０
    ０００５６６６號、九十四年九月五日調科壹字第２０００
    ０５６９８號鑑定通知書二紙在卷可稽（見偵查卷一第十八
    、二十頁），足認被告自白與事實相符，應可採信。綜上，
    本件事證明確，被告犯行應堪認定。
三、論罪科刑：
  (一)按觀察、勒戒或強制戒治執行完畢釋放後，五年內再犯毒品
    危害防制條例第十條之罪者，檢察官應依法追訴，同條例第
    二十三條第二項定有明文。查被告因施用毒品案件，經裁定
    送強制戒治後，於九十三年八月十二日戒治期滿執行完畢釋
    放，有臺灣高等法院被告前案紀錄表一份在卷可憑（見本院
    卷第七頁），此次於五年內之九十四年五月初某日起再犯施
    用毒品罪，即應依刑事訴訟程序依法追訴、審理。
  (二)海洛因係毒品危害防制條例第二條第二項第一款所明定之第
    一級毒品。核被告所為，係違反同條例第十條第一項之施用
    第一級毒品罪。被告持有海洛因後進而施用，持有之低度行
    為，為施用之高度行為所吸收，不另論罪。又被告多次施用
    海洛因犯行，時間緊接，構成要件相同，且係基於概括犯意
    反覆為之，為連續犯，應依刑法第五十六條之規定論以一罪
    ，並加重其刑。而被告前因數次違反肅清煙毒條例案件，經
    本院分別判處有期徒刑三年、二年確定，上開二罪經接續執
    行假釋殘刑一年九月又二十六日及有期徒刑二年後，於九十
    一年二月二十五日假釋付保護管束期滿視為刑之執行完畢，
    有臺灣高等法院被告前案紀錄表一份可憑（見本院卷第四至
    七頁），其受有期徒刑之執行完畢，五年以內再犯本件有期
    徒刑以上之罪，為累犯，依刑法第四十七條之規定遞加重其
    刑。爰審酌被告曾有違反肅清煙毒條例、毒品危害防制條例
    等前科，乃長期施用毒品者，受施用毒品案件矯正後，仍繼
    續施用，足見被告戒毒意志薄弱，自制力不佳，惟被告於本
    院審理時能坦承犯行，態度尚稱良好等一切情狀，量處如主
    文所示之刑，以資懲儆。
  (三)扣案第一級毒品海洛因二包（驗餘淨重分別為零點一三、零
    點零六公克，總淨重零點一九公克）為查獲之毒品，應依毒
    品危害防制條例第十八條第一項前段規定沒收銷燬之。
據上論斷，應依刑事訴訟法第二百九十九條第一項前段、第二百
七十三條之一第一項，毒品危害防制條例第十條第一項、第十八
條第一項前段，刑法第十一條前段、第五十六條、第四十七條，
判決如主文。
本案經檢察官乙○○到庭執行職務。
中　　華　　民　　國　　94　　年　　11　　月　　24　　日
　　　　　　　　　刑事第十一庭    法　官　李東柏
以上正本證明與原本無異。
如不服本判決，應於判決送達後十日內，向本院提出上訴狀。
  　　　　　　　　　　　　　　　　書記官　簡湘雲
中　　華　　民　　國　　94　　年　　11　　月　　24　　日
附錄本案論罪科刑法條全文：
毒品危害防制條例第十條第一項
施用第一級毒品者，處六月以上五年以下有期徒刑。
